臺灣板橋地方法院民事判決　　　　　　　 96年度訴字第518號
原　　　告　美華影音科技股份有限公司
法定代理人　甲○○
訴訟代理人　丙○○
被　　　告　乙○○
上列當事人間請求侵權行為損害賠償等事件，原告提起刑事附帶
民事訴訟（96年度附民字第30號），經本院刑事庭移送，於民國
96年7 月17日言詞辯論終結，判決如下：
    主      文
被告應給付原告新台幣伍萬元及自民國九十六年二月十五日起至
清償日止，按年息百分之五計算之利息。
原告其餘之訴駁回。
本判決第一項得假執行。
訴訟費用由被告負擔百分之十，餘由原告負擔。
原告其餘假執行之聲請均駁回。
    事實及理由
一、程序方面：
    本件被告未於最後言詞辯論期日到場，核無民事訴訟法第
    386 條所列各款情形，依原告之聲請，由其一造辯論而為判
    決。
二、原告主張：被告明知「贏、潮、舊鞋、愛風騷、我愛過、愛
    到崁站、鴛鴦鎖匙、無情風雨、情海波浪、走味的歌」等10
    首歌曲係原告享有音樂著作之歌曲，未經原告之授權不得重
    製及公開演出，在台北縣中和市橋下跳蚤市場內，向年籍不
    詳之成年人士，以新台幣（下同）二萬元之代價購得違反重
    製上開歌曲之電腦伴唱機設備後，自95年3 月5 日起出租於
    黃銘憲，將該伴唱機放置在其所經營之台北縣三重市○○街
    57巷1 號2 樓伊莉莎卡拉OK店內，供不特定消費者點唱而公
    開演出上開歌曲，以此方式侵害原告之權利，涉嫌違法著作
    權法第92條罪責，業蒙鈞院判決在案。原告因被告之侵權行
    為受有損害，二者並有因果關係，惟因原告不易證明實際損
    害，爰依著作權法第88條第2 項、第89條規定，請求鈞院以
    50萬元計算損害，並由被告負擔費用，將判決書登載新聞紙
    等語。並聲明：
    (一)被告應給付原告50萬元及自起訴狀繕本送達翌日起至清償
      日止，按年息5%計算之利息。
    (二)被告應負擔費用，將台灣板橋地方法院96年度簡字第37號
      刑事判決書之全部或一部部分刊登於中國時報或聯合報或
      自由時報影劇版外頁之15x20 公分版面。
    (三)請依職權宣告假執行。
二、被告抗辯：被告未於最後言詞辯論期日到庭，惟之前所提書
    狀及到庭抗辯：被告並非故意侵害原告之著作權，原告請求
    賠償之數額過高，若與原告訂約整年度費用約1 萬8 仟元左
    右，之前我們有作卡拉OK店訂約大約費用一年1 萬8 仟元，
    等語置辯，並求為判決駁回原告之訴。
三、查原告主張「贏、潮、舊鞋、愛風騷、我愛過、愛到崁站、
    鴛鴦鎖匙、無情風雨、情海波浪、走味的歌」等10首歌曲係
    原告享有音樂著作之歌曲，非經原告同意或授權不得重製及
    公開演出，竟在台北縣中和橋下跳蚤市場內，向年籍不詳之
    成年人士，以二萬元之代價購得違反重製上開歌曲之金嗓電
    腦伴唱機設備，並自95年3 月間起，以每月6,000 元之代價
    ，將該伴唱機放置在其所經營之台北縣三重市○○街57巷1
    號2 樓「伊利莎卡拉OK」內，供不特定消費者點唱而公開演
    出上開歌曲，以此方式侵害原告權利等情，已據原告提出獨
    家發行權專屬授權合約書影本為證，並經本院核閱刑事庭移
    送本件附帶民事訴訟案件時檢送之台灣板橋地方法院檢察署
    95年度偵字第17966 號偵查影印卷宗內相關資料無訛。此外
    ，被告所涉違反著作權之刑事罪責部分，亦經本院以96 年
    度簡字第37號刑事判決判處有期徒刑3 月，如易科罰金以
    900 元折算1 日在案，復為被告自認在卷，準此，自堪信原
    告上開主張為真實。
四、按因故意或過失不法侵害他人之著作財產權或製版權者，負
    損害賠償責任；依前項規定，如被害人不易證明其實際損害
    額，得請求法院依侵害情節，在一萬元以上一百萬元以下酌
    定賠償額，著作權法第88條第1 、2 項前段定有明文。本件
    被告未經原告授權或同意，逕將其購入內有灌錄原告享有音
    樂著作之前開10首歌曲之伴唱機出租予「伊莉沙卡拉OK」負
    責人，供該店內不特定顧客點唱，自屬侵害原告上揭著作財
    產權，依前開規定，對原告即負有損害賠償責任。本院依據
    著作權法88條第2 項之規定，依職權審酌被告出租之伴唱設
    備僅有1 台，且所放置之伊莉沙卡拉OK店乃係私人經營之一
    般店面，規模不大，位在台北縣三重市○○街57巷1 號2 樓
    經營，尚非繁華熱鬧地區，原告受害情節非屬重大，且以原
    告依約授權之商店，每年訂約費用僅為1 萬8 仟元，可授權
    多首歌曲，被告於95年3 月開始營利，同年6 月13日即遭查
    獲，僅獲利8 仟元，侵害情節非重等一切情狀，認以每首
    5,000 元計算損害為適當，故被告應賠償之總額為50,000元
    （5,000 元×10首＝50,000元）。原告逾上開範圍之請求，
    非屬有據，不應准許。
五、復按「被害人得請求由侵害人負擔費用，將判決書內容全部
    或一部登載新聞紙、雜誌」，著作權法第89條固規定甚明。
    原告主張被告應負擔費用，將本院刑事判決之全部或一部，
    刊登於中國時報或聯合報或自由時報之影劇版外頁15公分X
    20公分版。經查，「贏、潮」等二首歌，係林東松、白進法
    將著作財產權轉讓原告，「鴛鴦鎖匙、愛風騷、情海波浪」
    等三首歌曲，係欣代聲視育樂事業有限公司授權予原告，「
    愛到崁站、舊鞋、無情風雨、走味的歌」，係大旗製作股份
    有限公司授權原告，原告僅為上述音樂著作之專屬被授權人
    或受讓著作財產權人，業經原告自認在卷，並有原告提出之
    合約書為證（附於台灣板橋地方法院檢察署95年度偵字第
    17966 號偵查卷內），因認並無著作人格權受損之情事，核
    無登報回復名譽之必要，原告此部份主張，洵屬無據，不應
    准許。
六、綜上所述，原告依著作權法第88條第1 、2 項前段，請求被
    告賠償50,000元及自附帶民事起訴狀繕本送達翌日即96年2
    月15日起至清償日止，按年息百分之五計算之利息為有理由
    ，應予准許。逾上開範圍之請求，則無理由，應予駁回。
七、本件所命給付之金額未逾50萬元，爰依民事訴訟法第389 條
    第1 項第5 款之規定，依職權宣告假執行。其餘假執行之聲
    請應於駁回。
八、本件事證已臻明確，兩造所為之其他主張、陳述並所提之證
    據，經審酌後，認均與本件之結論無礙，不再一一論述，附
    此敘明。
九、結論：本件原告之訴為一部有理由、一部無理由，依民事訴
    訟法第385 條第1 項前段、第79條、第389 條第1 項第5 款
    ，判決如主文。
中　　華　　民　　國　　96　　年　　7 　　月　　31　　日
                  民事第三庭法　官　徐玉玲
以上正本係照原本作成
如對本判決上訴，須於判決送達後20日內向本院提出上訴狀
中　　華　　民　　國　　96　　年　　7 　　月　　31　　日
                            書記官　朱家惠
